【裁判字號】    97,訴,189
【裁判日期】    970215
【裁判案由】    搶奪
【裁判全文】
臺灣高雄地方法院刑事判決               97年度訴字第189號
公  訴  人  臺灣高雄地方法院檢察署檢察官
被      告  甲○○
                    現於臺灣屏東監獄
上列被告因搶奪案件，經檢察官提起公訴（96年度偵字第 30081
號、96年度偵字第35317 號），被告於本院準備程序中為有罪之
陳述，經合議庭裁定由受命法官依簡式審判程序獨任審理，本院
判決如下：
    主  文
甲○○共同犯搶奪罪，累犯，處有期徒刑壹年；又共同犯搶奪罪
，累犯，處有期徒刑壹年；又共同犯搶奪罪，累犯，處有期徒刑
壹年。應執行有期徒刑貳年陸月。
    事  實
一、甲○○前於民國93年間因竊盜案件，經本院以93年度簡字第
    5633號判處有期徒刑3 月確定，於94年6 月26日縮短刑期執
    行完畢。詎猶不知悔改，與丁○○共同基於意圖為自己不法
    所有之犯意聯絡，分別於附表所示之時間及地點，騎乘甲○
    ○前所竊得之車牌號碼BMR-871 號機車（甲○○所涉竊盜部
    分另案審理中），相互搭載，趁如附表所示之被害人不及防
    備之際，以如附表所示之手法搶奪被害人如附表所示之財物
    得手。嗣於96年9 月23日下午2 時32分許，甲○○騎乘上開
    竊得之機車搭載丁○○，行經高雄市○○區○○路與華榮路
    口時，為警當場查獲該機車為贓車，並循線查獲上情。
二、案經高雄縣政府警察局湖內分局、林園分局報告臺灣高雄地
    方法院檢察署檢察官偵查起訴。
    理  由
一、本件被告甲○○所犯為死刑、無刑徒刑或最輕本刑為3 年以
    上有期徒刑以外之罪，其於準備程序中就被訴犯罪事實，為
    有罪之陳述，經法官告知簡式審判程序之旨，並聽取當事人
    之意見後，依刑事訴訟法第273 條之1 第1 項規定，裁定由
    受命法官獨任進行簡式審判程序，合先指明。
二、上揭犯罪事實，業據被告甲○○於警詢、檢察官訊問及本院
    審理時均坦承不諱，核與證人即共同被告丁○○於警詢中證
    述之情節相符，並經證人即被害人丙○○、戴銀霞、柯金貴
    於警詢及偵查中證述遭被告與丁○○2 人行搶之情節綦詳，
    另有報案3 聯單2 份、現場採證照片4 張、監視器翻拍照片
    2 張附卷可稽（見警1 卷第13至16、20至22頁）。是被告之
    自白已有相當之證據資料予以補強，且與事實相符，應堪信
    為真實。從而，本案事證明確，被告犯行堪予認定，應依法
    論科。
三、核被告甲○○所為，均係犯刑法第325 條第1 項之搶奪罪。
    被告與丁○○就上開犯行，均有犯意聯絡與行為分擔，為共
    同正犯。被告所犯上開3 罪間，犯意各別，罪名互殊，應分
    論併罰。另被告前於93年間因竊盜案件，經本院以93年度簡
    字第5633號判處有期徒刑3 月確定，於94年6 月26日縮短刑
    期執行完畢，有臺灣高等法院被告全國前案紀錄表1紙 附卷
    可稽，被告於上開有期徒刑執行完畢5 年內，故意再犯本件
    有期徒刑以上之罪，為累犯，應依刑法第47條第1 項規定，
    加重其刑。爰審酌被告正值壯年，竟不思以正當途徑獲取財
    物，而與共同被告丁○○任意搶奪如附表所示被害人之財物
    ，實有不該；再被告騎乘機車搶奪之行為，容易造成騎乘機
    車之被害人倒地發生危險，對於社會治安之危害性甚高，本
    應從重量刑以收刑罰教化之效；惟念其能於犯後坦承犯行，
    態度尚稱良好，且所竊得如附表所示之物價值非鉅等一切情
    狀，酌情分別量處如主文所示之刑，並定其應執行之刑，以
    示儆懲。
四、共同被告丁○○涉犯搶奪犯行部分，由本院另行審結。
據上論斷，應依刑事訴訟法第273 條之1 第1 項、第284 條之 1
、第299 條第1 項前段，刑法第28條、第325 條第1 項、第47條
第1 項、第51條第5 款，判決如主文。
本案經檢察官乙○○到庭執行職務。
中    華    民    國    97    年    2     月    15    日
                  鳳山刑事第一庭      法  官  陳盈吉
以上正本證明與原本無異。
如不服本判決，應於判決送達後10日內，向本院提出上訴狀。
中    華    民    國    97    年    2     月    15    日
                                      書記官  陳展榮
附表：
 ┌─┬────┬────┬─────────┬───┬────────┐
 │編│犯罪時間│犯罪地點│犯罪方式          │被害人│被害財物（新台幣│
 │號│        │        │                  │      │）              │
 ├─┼────┼────┼─────────┼───┼────────┤
 │1 │96年9月 │高雄縣路│由被告甲○○伺機下│丙○○│皮包1只（內有身 │
 │  │15日晚上│竹鄉中正│手搶奪被害人之皮包│      │分證1張、健保卡1│
 │  │9 時20分│路116號 │，得手後立即跳上由│      │張、汽車駕照1張 │
 │  │許      │前      │丁○○騎乘接應之車│      │、富邦銀行信用卡│
 │  │        │        │牌號碼BMR-871 號機│      │1張、現金新台幣 │
 │  │        │        │車逃逸。          │      │【下同】6,300元 │
 │  │        │        │                  │      │）              │
 ├─┼────┼────┼─────────┼───┼────────┤
 │2 │96年9 月│高雄縣大│由被告甲○○騎乘車│戴銀霞│皮包1只（內有身 │
 │  │20日下午│寮鄉大寮│牌號碼BMR-871號機 │      │分證、健保卡、大│
 │  │5 時40分│村大明街│車，後載被告丁○○│      │眾銀行現金卡、現│
 │  │許      │之「大發│，由丁○○伺機下手│      │金300元）       │
 │  │        │黃昏市場│搶奪被害人之皮包。│      │                │
 │  │        │」前    │                  │      │                │
 ├─┼────┼────┼─────────┼───┼────────┤
 │3 │96年9 月│高雄縣大│同上              │柯金貴│皮包1只（內有現 │
 │  │20日下午│寮鄉中興│                  │      │金100元、身分證 │
 │  │5 時45分│村萬丹路│                  │      │張、健保卡、花旗│
 │  │許      │之黃昏市│                  │      │信用卡，及台企、│
 │  │        │場內    │                  │      │兆豐、國泰世華等│
 │  │        │        │                  │      │銀行金融卡）    │
 └─┴────┴────┴─────────┴───┴────────┘
附錄本判決論罪科刑法條：
刑法第325 條（普通搶奪罪）
意圖為自己或第三人不法之所有，而搶奪他人之動產者，處6 月
以上5 年以下有期徒刑。
因而致人於死者，處無期徒刑或7 年以上有期徒刑，致重傷者，
處3 年以上10年以下有期徒刑。
第1 項之未遂犯罰之。


司法院資訊處製作；財團法人民間司法改革基金會備份。
